【裁判字號】    97,訴,712
【裁判日期】    970430
【裁判案由】    毒品危害防制條例
【裁判全文】
臺灣高雄地方法院刑事判決               97年度訴字第712號
公  訴  人  臺灣高雄地方法院檢察署檢察官
被      告  甲○○
上列被告因毒品危害防制條例案件，經檢察官提起公訴（96年度
毒偵字第10141號），本院依簡式審判程序判決如下：
    主  文
甲○○施用第一級毒品，累犯，處有期徒刑拾月，扣案之海洛因
貳包（含包裝袋，合計驗後淨重參點零柒公克），均沒收銷燬之
；扣案之葡萄糖粉1 包（含包裝袋，驗前淨重壹點玖陸陸公克，
驗後淨重壹點玖陸肆公克），沒收之；又施用第二級毒品，累犯
，處有期徒刑伍月。應執行有期徒刑壹年壹月，扣案之海洛因貳
包（含包裝袋，合計驗後淨重參點零柒公克），均沒收銷燬之；
扣案之葡萄糖粉1 包（含包裝袋，驗前淨重壹點玖陸陸公克，驗
後淨重壹點玖陸肆公克），沒收之。
    事  實
一、甲○○前於民國91年間，因施用毒品案件，經國防部南部地
    方軍事法院裁定送勒戒處所觀察勒戒後，因認有繼續施用毒
    品之傾向，經該院以92年度和審字第71號裁定令入戒治處所
    施以強制戒治，於92年6 月3 日停止戒治處分出所，至92年
    11月23日止，因未撤銷停止戒治，強制戒治視為執行完畢。
    另刑事部分，經國防部南部地方軍事法院檢察署檢察官提起
    公訴，由國防部南部地方軍事法院以92年和判字第323 號判
    決，分別判處有期徒刑6 月、4 月，應執行有期徒刑8 月確
    定，於92年9 月30日易科罰金執行完畢。詎仍不知悔改，竟
    於上開強制戒治視為執行完畢後5 年內，明知海洛因及甲基
    安非他命分別經公告列為毒品危害防制條例第2 條第2 項第
    1 款之第一級毒品及同條項第2 款之第二級毒品，不得非法
    持有、施用，竟（一）基於施用第二級毒品甲基安非他命之
    犯意，於96年11月5 日上午10時許，在高雄縣鳳山市五甲某
    朋友住處，以將甲基安非他命置入玻璃吸食器內，以火燒烤
    吸食煙霧之方式，施用第二級毒品甲基安非他命1 次。（二
    ）另基於施用第一級毒品海洛因之犯意，於96年11月6 日晚
    上8 時許，在高雄縣鳳山市○○路某公園廁所內，將海洛因
    摻入香菸，吸食煙霧之方式，施用第一級毒品海洛因1 次。
    嗣於96年11月7 日凌晨0 時15分許，在高雄縣鳳山市○○○
    路46巷17號前，因行跡可疑為警查獲，經採尿送驗，結果分
    呈嗎啡及甲基安非他命陽性反應，並當場扣得海洛因2 包（
    含包裝袋，驗後合計淨重3.07公克）、甲○○所有所有供預
    備施用第一級毒品所用之葡萄糖粉1 包（驗前淨重1.966 公
    克，驗後淨重1.964 公克），而查獲上情。
二、案經高雄市政府警察局鳳山分局報告臺灣高雄地方法院檢察
    署檢察官偵查起訴。
    理  由
一、上開事實業經被告甲○○於本院準備程序時坦白承認（本院
    卷第66頁），且其為警查獲所採集之尿液檢體，經送檢驗結
    果，分別呈嗎啡及甲基安非他命陽性反應，有台灣檢驗科技
    股份有限公司96年11月16日KH2007B0000000號濫用藥物尿液
    檢驗報告、尿液代碼姓名對照登記表（見偵卷第16、17頁）
    在卷可稽。足見被告上開自白核與事實相符，應可採信。又
    被告有如事實欄所示之經強制戒治視為執行完畢等情，有臺
    灣高等法院被告前案紀錄表及台南軍事監獄停止戒治處分資
    料在卷可佐（本院卷第60頁），顯見其係於上開強制戒治視
    為執行完畢後，5 年內再犯本件施用第一、二級毒品之罪，
    事證明確，被告犯行均堪以認定，自應依法論科。
二、按海洛因、甲基安非他命係毒品危害防制條例第2 條第2 項
    第1 款、第2 款所明定之第一級、第二級毒品，不得非法持
    有、施用。核被告所為，係犯毒品危害防制條例第10條第1
    項之施用第一級毒品海洛因罪，及同條第2 項之施用第二級
    毒品甲基安非他命罪。又被告持有第一級毒品海洛因、第二
    級毒品甲基安非他命之低度行為，應各為施用海洛因、甲基
    安非他命之高度行為所吸收，均不另論罪。被告所犯上開施
    用第一級、第二級毒品2 罪間，犯意各別，行為互殊，應予
    分論併罰。查被告犯有事實欄所載之前科紀錄，有前開臺灣
    高等法院被告前案紀錄表及國防部南部軍事法院檢察署文卷
    可按，其於有期徒刑之執行完畢後5 年內，故意再犯本件有
    期徒刑以上之施用第一、二級毒品罪，均為累犯，應各依刑
    法第47條第1 項之規定，加重其刑。爰審酌施用海洛因及甲
    基安非他命，均會戕害身心，而被告前因施用毒品經送強制
    戒治後，猶不思戒絕革除惡習，再為本件犯罪，顯未因前所
    受強制戒治而記取教訓，惟其施用毒品所生危害，實以自戕
    身心健康為主，對於他人生命、身體、財產等法益，尚無明
    顯而重大之實害，兼衡其犯罪後坦承犯行等一切情狀，各量
    處如主文所示之刑，並定其應執行之刑。
三、扣案之白色粉末2 包，經送法務部調查局鑑定結果，均確含
    有第一級毒品海洛因成份（合計驗後淨重3.07公克，純度
    35.39 ％，純質淨重1.09公克），有該局97年1 月12日調科
    壹字第09723002470 鑑定書在卷可憑（見偵卷第18頁），足
    認應均為海洛因毒品無訛，應均依毒品危害防制條例第18條
    第1 項前段之規定沒收銷燬之。另包裝上開第一級毒品海洛
    因之包裝袋2 個，因經驗上與毒品難以析離，應視同毒品海
    洛因，不問屬於犯人與否，應均依毒品危害防制條例第18條
    第1 項前段規定，分別宣告沒收銷燬之。另送驗耗損之部分
    ，因已滅失，爰不另宣告沒收銷燬。至扣案之葡萄糖粉1 包
    （含包裝袋，驗前淨重1.966 公克，驗後淨重1.964 公克）
    ，經送驗後雖無毒品反應，固有高雄醫學大學附設中和紀念
    醫院檢驗報告可參，惟係被告所有且供預備犯施用第一級毒
    品所用之物，業經被告供承在卷（警卷第4 頁第2 行至第7
    行），爰依刑法第38條第1 項第2 款，均沒收之。
據上論斷，應依刑事訴訟法第273 條之1 第1 項、第299 條第1
項前段，毒品危害防制條例第10條第1 項、第2 項、第18條第1
項前段，刑法第11條、第47條第1項、第51條第5款、第38條第1
項第2 款，判決如主文。
本案經檢察官顏漢文到庭執行職務。
中    華    民    國    97    年    4     月    30    日
                  刑事第十五庭  法  官  王碧瑩
以上正本證明與原本無異。
如不服本判決應於收受本判決後10日內向本院提出上訴書狀，並
應敘述具體理由，如未敘述上訴理由者，應於上訴期間屆滿後20
日內補提理由書狀於本院（均須按他造當事人之人數附繕本）「
切勿逕送上級法院」。
中    華    民    國    97    年    4     月    30    日
                                書記官  蔡語珊
附錄論罪科刑法條
毒品危害防制條例第10條
施用第一級毒品者，處六月以上五年以下有期徒刑。
施用第二級毒品者，處三年以下有期徒刑。


司法院資訊處製作；財團法人民間司法改革基金會備份。
